【裁判字號】    98,上訴,1437
【裁判日期】    980416
【裁判案由】    毒品危害防制條例
【裁判全文】
臺灣高等法院刑事判決                98年度上訴字第1437號
上  訴  人
即  被  告  甲○○
上列上訴人因毒品危害防制條例案件，不服臺灣板橋地方法院97
年度訴字第5502號，中華民國98年1 月23日第一審判決（起訴案
號：臺灣板橋地方法院檢察署97年度毒偵字第9087號），提起上
訴，本院判決如下：
    主  文
上訴駁回。
    理  由
一、按依刑事訴訟法第350條、第361條、第362條、第367條規定
    ，不服地方法院之第一審判決而上訴者，須提出上訴書狀，
    並應敘述具體理由，為上訴必備之程式；其所提出之書狀未
    敘述上訴理由，或僅曾以言詞陳述上訴理由者，均應於上訴
    期間屆滿後20日內補提理由書於第一審法院。第一審法院經
    形式審查，認逾期未補提上訴理由者，應定期間先命補正；
    逾期未補正者，為上訴不合法律上之程式，應以裁定駁回。
    倘已提出上訴理由，但所提非屬具體理由者，則由第二審法
    院以上訴不合法律上之程式，判決駁回。而所謂具體理由，
    必係依據卷內既有訴訟資料或提出新事證，指摘或表明第一
    審判決有何採證認事、用法或量刑等足以影響判決本旨之不
    當或違法，而構成應予撤銷之具體事由，始克當之（例如：
    依憑證據法則具體指出所採證據何以不具證據能力，或依憑
    卷證資料，明確指出所為證據證明力之判斷如何違背經驗、
    論理法則）；倘僅泛言原判決認定事實錯誤、違背法令、量
    刑失之過重或輕縱，而未依上揭意旨指出具體事由，或形式
    上雖已指出具體事由，然該事由縱使屬實，亦不足以認為原
    判決有何不當或違法者（例如：對不具有調查必要性之證據
    ，法院未依聲請調查亦未說明理由，或援用證據不當，但除
    去該證據仍應為同一事實之認定），皆難謂係具體理由，俾
    與第二審上訴制度旨在請求第二審法院撤銷、變更第一審不
    當或違法之判決，以實現個案救濟之立法目的相契合，並節
    制濫行上訴（最高法院97年度台上字第892 號、97年度台上
    字第1402號等判決意旨參照）。又原審法院對上訴書狀有無
    記載理由，為形式上之審查，認有欠缺，且未據上訴人自行
    補正者，固應定期間先命補正。然上訴理由是否具體，依96
    年7月4日刑事訴訟法第361 條修正理由三之說明，屬第二審
    法院審查範圍，不在命補正之列。
二、原審依憑上訴人即被告甲○○警詢、偵查及原審審理時之自
    白、臺灣檢驗科技股份有限公司97年10月14日編號CH/2008/
    A0062 號濫用藥物檢驗報告、姓名代碼對照表、暨本院被告
    前案紀錄表，認定被告甲○○前因施用毒品案件，經臺灣板
    橋地方法院以95年度毒聲字第976 號裁定送觀察、勒戒後，
    認有繼續施用毒品之傾向，再經臺灣板橋地方法院以96年毒
    聲字第2293號裁定令入戒治處所施以強制戒治，嗣因接受強
    制戒治期間已有六個月以上，且成效良好，經臺灣臺東戒治
    所評定為合格，認無繼續強制戒治之必要，而於97年9 月10
    日戒治期滿執行完畢，並由臺灣板橋地方法院檢察署檢察官
    以97年度戒毒偵字第494 號為不起訴處分確定。詎未悛悔，
    於上開強制戒治執行完畢釋放後五年內，復基於施用第一級
    毒品海洛因（下稱海洛因）及第二級毒品甲基安非他命（下
    稱甲基安非他命）之犯意，於97年9 月26日上午10時許，在
    其位於臺北縣永和市○○街8巷5弄4號1樓之某友人住處內，
    先將海洛因粉末摻入香煙後，再點火吸食其煙霧之方式，非
    法施用海洛因一次，旋又以將甲基安非他命粉末置於玻璃球
    吸食器內，再以火置於其下方燒烤使其產生煙霧而加以吸用
    之方式，非法施用甲基安非他命一次。適用毒品危害防制條
    例第10條第1項、第2項，刑法第11條前段、第51條第5 款，
    論處被告甲○○施用第一級毒品，處有期徒刑柒月。又施用
    第二級毒品，處有期徒刑月。應執行有期徒刑捌月。核無
    違法或不當。
三、上訴意旨略以：伊吸食之毒品實為K他命，以「拉K」之吸食
    方式，摻入香菸吸用，非以針筒注射之方式，施打第一級毒
    品海洛因，請重新調查，再將尿液送檢，以明究竟，還原事
    實真相，施予適法之審判云云。經查：被告王經宇於警詢及
    偵查中已坦承於97年9 月26日10時許，在臺北縣永和市○○
    街8巷5弄4號1樓內，將海洛因放入菸草內點燃吸食（見偵查
    卷第2 頁反面及第14頁），於偵查中復供出其於上揭時、地
    施用海洛因後，再以將甲基安非他命放入玻璃球內燒烤出煙
    霧之方式，施用第二級毒品甲基安非他命等語，並確認尿液
    檢體確為警察經其同意，採集其親自排放尿液而取得者（見
    偵查卷第14頁），於原審準備程序及審理時，亦供承確實有
    施用海洛因及安非他命之行為，且確認施用之時間、地點及
    方式如偵查中所述（見原審卷第20頁及第25頁）。又卷內臺
    灣檢驗科技股份有限公司97年10月14日編號 CH/2008/A0062
    號濫用藥物檢驗報告揭載以被告尿液檢體以EIA 酵素免疫分
    析法初步檢驗，及以GC/MS 氣相層析質譜儀法確認檢驗結果
    ，均呈鴉片類（嗎啡）及甲基安非他命類陽性反應。原審因
    認被告曾經自白，及尿液檢驗結果足以擔保被告自白之真實
    性，據以論罪科刑，核無任何憑空推論之情事，所為論斷，
    亦與經驗法則、論理法則，俱屬無違。上訴意旨恣意翻異前
    供，惟無一語具體提及原判決究有何違法或不當，構成應予
    撤銷之理由，自形式上觀察，顯然不足以認為原判決有何不
    當或違法，衡以首開規定及說明，實與未提出具體理由無異
    ，未合刑事訴訟法第361條第1項之規定，其上訴不符法律上
    之程式，爰不經言詞辯論，予以駁回。
據上論結，應依刑事訴訟法第367條前段、第372條，判決如主文
。
中    華    民    國    98    年    4    月     16    日
                  刑事第十二庭審判長法  官  蔡永昌
                                    法  官  施俊堯
                                    法  官  蔡新毅
以上正本證明與原本無異。
施用第一級毒品部分，如不服本判決，應於收受送達後十日內向
本院提出上訴書狀，其未敘述上訴之理由者並得於提起上訴後十
日內向本院補提理由書（均須按他造當事人之人數附繕本）「切
勿逕送上級法院」。
施用第二級毒品部分不得上訴。
                                    書記官  楊秋鈴
中    華    民    國    98    年    4     月    17    日


司法院資訊處製作；財團法人民間司法改革基金會備份。
